【裁判字號】    99,審宅聲,12
【裁判日期】    990525
【裁判案由】    收回國宅等
【裁判全文】
臺灣臺北地方法院民事裁定            99年度審宅聲字第12號
聲  請  人  臺北市政府
法定代理人  甲○○
代  理  人  丙○○
相  對  人  乙○○
上列當事人間因收回國宅等事件，聲請裁定強制執行，本院裁定
如下：
    主  文
聲請人收回相對人承租門牌號碼臺北市○○街一六○巷十九弄十
號二樓之國民住宅，准予強制執行。
聲請程序費用新臺幣壹仟元由相對人負擔。
    理  由
一、按國民住宅出租後，積欠租金達3 個月，經催告仍不清償者
    ，國民住宅主管機關得終止租賃契約，並得移送法院裁定後
    強制執行。國民住宅條例第23條第2 款定有明文。
二、本件聲請意旨略以：相對人承租如主文所示之國民住宅乙戶
    ，租期自民國98年1 月1 日起至99年12月31日止，每月租金
    新臺幣（下同）3,100 元，管理維護費550 元。詎相對人未
    依約繳納租金及管理維護費已達5 個月，聲請人乃於98年7
    月7 日行文催告相對人於文到15日內繳納，逾期即終止租約
    ，郵局第一次投遞日為98年7 月9 日，相對人並未收受，聲
    請人乃於98年8 月11日發函對相對人為終止租約之意思表示
    ，郵局第一次投遞日為98年8 月17日，相對人並未收受，故
    系爭租約於98年8 月17日終止，為此聲請法院裁定後強制執
    行等語。
三、經查，聲請人主張之事實，業據提出公證書、國民住宅租賃
    契約書、98年7 月7 日府都住字第09833803800 號函及掛號
    郵件收件回執、98年8 月11日府都住字第09833823400 號函
    及掛號郵件收件回執等件為證，核屬相符。又依兩造所訂臺
    北市國民住宅租賃契約書第20條約定，聲請人對相對人所為
    之書面通知、催告或其他意思表示，均以相對人承租國宅之
    地址為聯絡處所以郵寄為之，相對人如變更地址或聯絡處所
    ，應即以書面通知聲請人更正，如未通知以致書函無法送達
    時，相對人同意以第一次投遞日為送達日，如相對人拒收或
    無人收受而致退回者，亦以郵局第一次投遞日為送達日。而
    本件聲請人催告相對人繳納租金、管理費函經送達相對人承
    租國宅之地址，雖以不在遭退回，依上開約定，仍生送達之
    效力。相對人既積欠租金達3 個月，經催告仍不清償，聲請
    人自得終止租賃契約，並得移送法院裁定後強制執行。本件
    聲請核無不合，應予准許。
四、依非訟事件法第21條第2 項、民事訴訟法第78條，裁定如主
    文。
中    華    民    國    99    年    5     月    25    日
                  民事第六庭法  官  蔡和憲
上為正本係照原本作成。
如對本裁定抗告須於裁定送達後10日內向本院提出抗告狀，並繳
納抗告費新臺幣1,000元。
中    華    民    國    99    年    5     月    25    日
                            書記官  廖素芳

司法院資訊處製作；財團法人民間司法改革基金會備份。
